臺灣高等法院臺南分院刑事判決
110年度上訴字第763號
上  訴  人  
即  被  告  張毅倫

選任辯護人  陳柏任律師
            王聖傑律師
上列上訴人因違反毒品危害防制條例案件，不服臺灣臺南地方法
院110年度訴字第39號中華民國110年4月21日第一審判決（起訴
案號：臺灣臺南地方檢察署109年度偵字第20326號），提起上訴
，本院判決如下：
    主  文
上訴駁回。
    事  實
一、張毅倫明知甲基安非他命依成癮性、濫用性及對社會危害性
    之程度，業經列為毒品危害防制條例第2條第2項第2款所規
    定之第二級毒品，依法不得持有、販賣，竟以其所有持用如
    附表二編號1所示之蘋果牌行動電話1支，作為聯絡販賣甲基
    安非他命之工具，並基於販賣第二級毒品甲基安非他命以牟
    利之各別犯意，使用上開行動電話之通訊軟體FACETIME與黃
    正坤聯絡，而先後於附表一所示之時間、地點，以如附表一
    所示之交易價格、數量及方式，販賣甲基安非他命與黃正坤
    6次（各次販賣之時間、地點、價格、數量、方式及所得，
    均詳如附表一所示）。
二、嗣經警於民國109年7月7日上午8時5分許，持臺灣嘉義地方
    法院搜索票，至張毅倫臺南市○○區○○路000巷00號之住處執
    行搜索，並扣得如附表二所示之物，始查悉上情。
三、案經臺南市政府警察局刑事警察大隊報告臺灣嘉義地方檢察
    署陳請臺灣高等檢察署臺南檢察分署檢察長令轉臺灣臺南地
    方檢察署檢察官偵查起訴。
    理  由
壹、程序部分（證據能力部分）：
　　按被告以外之人於審判外之陳述，雖不符刑事訴訟法第159
    條之1至第159條之4之規定，而經當事人於審判程序同意作
    為證據，法院審酌該言詞陳述或書面陳述作成時之情況，認
    為適當者，亦得為證據；當事人、代理人或辯護人於法院調
    查證據時，知有刑事訴訟法第159條第1項不得為證據之情形
    ，而未於言詞辯論終結前聲明異議者，視為有前項之同意，
    刑事訴訟法第159條之5第1項、第2項分別定有明文。經查，
    本判決下列所引用被告以外之人於審判外之陳述（包括書證
    ），檢察官、被告張毅倫及其辯護人於本院審理中均表示不
    爭執其證據能力，同意作為證據等語（見本院卷第99-102頁
    ），亦未於言詞辯論終結前聲明異議，本院審酌上開證據資
    料製作時之情況，尚無違法不當及證明力明顯過低之瑕疵，
    亦認為以之作為證據應屬適當，揆諸前開規定，認前揭證據
    資料有證據能力。至本判決所引用之非供述證據，檢察官、
    被告及其辯護人於本案言詞辯論終結前，均未爭執其證據能
    力，且查無非法或不當取證之情事，復為證明本件犯罪事實
    所必要之重要關係事項，認均有證據能力，合先敘明。
貳、實體部分：
一、認定事實所憑之證據及理由：
㈠、上開犯罪事實，業據被告於警詢、偵查、原審及本院審理時
    坦承不諱（見警卷第5-19、23-29頁；偵一卷第15-19頁；原
    審卷第54、126、136頁；本院卷第97、103-104、137頁），
    且經證人即向被告購買甲基安非他命之黃正坤於警詢、偵查
    中證述明確（見警卷第139-147、229-232頁；偵一卷第25-2
    7頁），證人黃正坤於警詢或偵查中亦分別陳明其有施用甲
    基安非他命等語甚明（見警卷第135頁；偵一卷第23頁），
    足見證人黃正坤確有向被告購買甲基安非他命以供施用解癮
    之需求。此外，並有統一超商○○門市監視器畫面翻拍照片、
    路口監視器畫面翻拍照片、車輛詳細資料報表（見警卷第45
    -89、155-199、295、351、353頁）在卷可稽，堪信證人黃
    正坤證述其於附表一所示時間、地點向被告購買毒品甲基安
    非他命等情，均屬非虛，與被告上開自白亦可互為參照映證
    ，復有臺灣嘉義地方法院109年聲搜字第523號搜索票、臺南
    市政府警察局刑事警察大隊搜索筆錄、扣押物品目錄表、扣
    押物品照片及中國信託銀行帳戶存摺內頁影本（見警卷第39
    -43、307-315、319-321頁）附卷可佐，足見被告前開任意
    性自白與事實相符，堪以採信。
㈡、按販賣毒品之行為，本無一定之公定價格，是其各次買賣之
    價格，當亦各有差異，而或隨供需雙方之資力、關係之深淺
    、需求之數量、貨源之充裕與否、販賣者對於資金之需求如
    何即殷切與否，以及政府查緝之態度，進而為各種不同之風
    險評估，而為機動性之調整，是其價格標準，自非一成不變
    ，且販賣者從各種「價差」、「量差」、「純度（如摻入葡
    萄糖等物）」謀取利潤方式，或有差異，然其所圖利益之非
    法販賣行為目的，則屬相同，並無二致。因之，販賣利得，
    除經行為人坦承，或其價量至臻明確，確實難以究其原委。
    然按一般民眾普遍認知毒品之非法交易，向為政府查禁森嚴
    且重罰不寬貸，衡諸常情，倘非有利可圖絕無平白甘冒被重
    罰高度風險之理，從而，舉凡其有償交易，除足反證其確另
    基於某種非圖利本意之關係外，通常尚難因無法查悉其買進
    、賣出之差價，而諉無營利之意思，或阻卻販賣犯行之追訴
    （最高法院87年度台上字第3164號判決意旨參照）。查被告
    與毒品買受人黃正坤，並非至親或有特殊情誼，倘無從中賺
    取差價、量差或投機貪圖小利等情，豈有甘冒遭警查緝之風
    險而為販賣毒品甲基安非他命之違法行為。況被告於警詢已
    供承：伊想賺一點生活費，因為伊家裡本身經濟狀況不好，
    還有欠當鋪新臺幣（下同）10幾萬元，所以才鋌而走險賣毒
    品，不法獲利約2至3萬元等語（見警卷第17頁），及於原審
    與本院審理時均供承其意圖營利而販賣第二級毒品甲基安非
    他命，是被告販賣毒品甲基安非他命確係有利可圖，而主觀
    上具有營利之意圖甚明。
㈢、綜上所述，本案事證明確，被告上開販賣第二級毒品甲基安
    非他命之犯行，洵堪認定，應予依法論科。
二、論罪：
㈠、按行為後法律有變更者，適用行為時之法律。但行為後之法
    律有利於行為人者，適用最有利於行為人之法律，刑法第2
    條第1項定有明文。查被告為本案犯行後，毒品危害防制條
    例4條第2項規定業於109年1月15日修正公布，並於同年7月1
    5日開始施行。修正前毒品危害防制條例第4條第2項規定：
    「製造、運輸、販賣第二級毒品者，處無期徒刑或7年以上
    有期徒刑，得併科新臺幣1千萬元以下罰金。」，修正後條
    文則規定：「製造、運輸、販賣第二級毒品者，處無期徒刑
    或10年以上有期徒刑，得併科新臺幣1千5百萬元以下罰金。
    」；同條例第17條第2項之修正前規定：「犯第4條至第8條
    之罪於偵查及審判中均自白者，減輕其刑」，修正後規定：
    「犯第4條至第8條之罪於偵查及歷次審判中均自白者，減輕
    其刑」。綜合比較修正前、後法律規定之結果，其中第4條
    第2項之修正後法定刑度已較修正前提高，另第17條第2項規
    定於修正後有關符合自白減刑之規定較修正前為嚴格。依此
    ，經綜合觀察全部罪刑比較之結果，前揭修正後規定均未較
    有利於被告，依刑法第2條第1項前段規定，就被告所為本案
    犯行，自均應依前揭修正前毒品危害防制條例規定予以處斷
    。
㈡、按甲基安非他命依成癮性、濫用性及對社會危害性之程度，
    已列為毒品危害防制條例第2條第2項第2款規定之第二級毒
    品，禁止非法持有、販賣。是核被告如附表一編號1至6所示
    販賣甲基安非他命之行為，各係犯修正前毒品危害防制條例
    第4條第2項之販賣第二級毒品罪，共6罪。被告各次販賣甲
    基安非他命前持有各該次所販賣之甲基安非他命之低度行為
    ，分別為各該次販賣甲基安非他命之高度行為所吸收，均不
    另論罪。被告如附表一編號1至6所示之各次犯行，係於不同
    時間分別起意為之，犯意各別，行為互殊，應予分論併罰。
㈢、刑之減輕事由： 　　
１、修正前毒品危害防制條例第17條第2項減輕其刑部分：
    按犯第4條至第8條之罪於偵查及審判中均自白者，減輕其刑
    ，修正前毒品危害防制條例第17條第2項定有明文。查被告
    於偵查、原審及本院審理時均已自白本件各次販賣第二級毒
    品之犯行，是就被告各次販賣第二級毒品之犯行，均應依修
    正前毒品危害防制條例第17條第2項之規定減輕其刑。
２、毒品危害防制條例第17條第1項減輕其刑部分：
　　被告及辯護人雖主張被告經警獲後曾指述其毒品來源為黃恆
    德等語。惟經原審向臺南市政府警察局刑事警察大隊及臺灣
    臺南地方檢察署函查是否因被告供出毒品來源，因而查獲黃
    恆德或其他人後，臺南市政府警察局刑事警察大隊函覆略以
    ：本案未因張毅倫之供述而查獲毒品上游黃恆德或其他人等
    語；另臺灣臺南地方檢察署則函覆略以：黃恆德借用被告之
    車輛，因通緝被逮捕後，警方會同被告領回車輛時發現車中
    毒品，被告陳稱係黃恆德所有，當時尚未列被告為毒品被告
    等語，有臺南市政府警察局刑事警察大隊110年1月13日南市
    警刑大偵三字第1100021963號函及臺灣臺南地方檢察署110
    年2月25日南檢文義109偵19353字第1109011221號函（見原
    審卷第47、113頁）在卷可稽。另本院復再向臺南市政府警
    察局刑事警察大隊及臺灣臺南地方檢察署函查是否因被告供
    出毒品來源，因而查獲黃恆德或其他正犯、共犯後，臺南市
    政府警察局刑事警察大隊函覆略以：被告於警詢筆錄中稱其
    無黃恆德實際所使用之行動電話門號，雙方皆係以通訊軟體
    Facetime聯繫購毒之事，黃恆德於109年7月3日被警方查獲
    後，被告即把手機資料删除，致被告於109年7月7日到案時
    ，無從由通聯紀錄發現可供調查之證據，另被告亦無供述其
    他正犯或共犯，本案未因被告之供述而查獲毒品上游黃恆德
    或其他人等語；另臺灣臺南地方檢察署則函覆略以：並未因
    被告供出毒品來源為黃恆德，進而查獲黃恆德涉案等語，有
    臺南市政府警察局刑事警察大隊110年7月8日南市警刑大偵
    三字第1100366369號函及臺灣臺南地方檢察署110年8月3日
    南檢文至109偵20326字第1109045657號函（見本院卷第57、
    93頁)存卷足參。準此，被告自不合於毒品危害防制條例第1
    7條第1項所規定供出毒品來源，因而查獲其他正犯或共犯之
    要件，無從據該條項之規定減輕其刑。是被告上訴意旨，認
    其有毒品危害防制條例第17條第1項規定之適用，並無理由
    。
３、刑法第59條酌減其刑部分：
　　按犯罪之情狀顯可憫恕，認科以最低度刑仍嫌過重者，得酌
    量減輕其刑，刑法第59條定有明文。又刑事審判旨在實現刑
    罰權之分配的正義，故法院對有罪被告之科刑，應符合罪刑
    相當之原則，使輕重得宜，罰當其罪，以契合社會之法律感
    情，此所以刑法第57條明定科刑時應審酌一切情狀，尤應注
    意該條所列10款事項以為科刑輕重之標準，並於同法第59條
    賦予法院以裁量權，如認犯罪之情狀可憫恕者，得酌量減輕
    其刑，俾使法院就個案之量刑，能斟酌至當。而刑法第59條
    規定犯罪之情狀可憫恕者，得酌量減輕其刑，其所謂「犯罪
    之情狀」，與同法第57條規定科刑時應審酌之一切情狀，並
    非有截然不同之領域，於裁判上酌減其刑時，應就犯罪一切
    情狀（包括第57條所列舉之10款事項），予以全盤考量，審
    酌其犯罪有無可憫恕之事由（即有無特殊之原因與環境，在
    客觀上足以引起一般同情，以及宣告法定低度刑，是否猶重
    等），以為判斷。刑法第59條規定之酌量減輕其刑，必須犯
    罪另有特殊之原因與環境，在客觀上足以引起一般同情，認
    為即使予以宣告法定最低度刑，猶嫌過重者，始有其適用。
    此所謂法定最低度刑，固包括法定最低本刑；惟遇有其他法
    定減輕之事由者，則應係指適用其他法定減輕事由減輕其刑
    後之最低度刑而言。倘被告別有法定減輕事由者，應先適用
    法定減輕事由減輕其刑後，猶認其犯罪之情狀顯可憫恕，即
    使科以該減輕後之最低度刑仍嫌過重者，始得適用刑法第59
    條規定酌量減輕其刑（最高法院100年度台上字第744號判決
    意旨參照）。經查，本件被告各次販賣第二級毒品之對象雖
    均為黃正坤，然次數達6次，且時間長達半月以上，每次交
    易金額則達5、6千元，甚至上萬元，所為不僅戕害他人身心
    健康，且間接危害社會治安，情節非輕，再參以被告所犯如
    附表一編號1至6所示各次販賣甲基安非他命犯行，經如前述
    依修正前毒品危害防制條例第17條第2項規定減刑後，有期
    徒刑部分之法定最低刑度均已降低為3年6月，較之原定最低
    刑度已有明顯減輕，亦無其他事證可認被告上開犯罪另有特
    殊之原因與環境，在客觀上足以引起一般同情，縱使宣告上
    開法定最低刑度猶嫌過重之情事，被告所犯即難邀憫恕，自
    無再依刑法第59條規定酌減其刑餘地。準此，被告上訴意旨
    ，認其所為上開6次販賣第二級毒品之犯行，均有刑法第59
    條酌減其刑規定之適用，亦無理由。
參、上訴駁回之理由：
一、原判決以被告犯行明確，適用刑事訴訟法第299條第1項前段
    ，毒品危害防制條例第4條第2項（修正前）、第17條第2項
    （修正前），第19條第1項，刑法第2條第1項前段、第11條
    、第51條第5款、第38條之1第1項前段、第3項等規定，論以
    被告就附表一編號1至6所為，均係犯修正前毒品危害防制條
    例第4條第2項之販賣第二級毒品罪，其各次販賣而持有第二
    級毒品甲基安非他命之低度行為，為各次販賣之高度行為所
    吸收，不另論罪，被告所犯販賣第二級毒品共6罪，犯意各
    別，行為互殊，應予分論併罰，並敘明被告就附表一編號1
    至6所示販賣第二級毒品罪均於偵查及審判中自白犯行，應
    均依修正前毒品危害防制條例第17條第2項規定，予減輕其
    刑，且被告所為上開6次販賣第二級毒品之犯行，均無毒品
    危害防制條例第17條第1項及刑法第59條規定之適用。又敘
    明審酌被告應知悉甲基安非他命戕害人體身心健康之鉅，且
    販賣甲基安非他命之行為，為政府嚴厲查禁之舉，其為牟利
    而販賣第二級毒品甲基安非他命，不僅戕害國民身心健康，
    更助長毒品氾濫，戕害他人身心發展，危害社會安定，所為
    殊屬不該；另參以被告自始即坦承犯行，態度良好，兼衡其
    販賣第二級毒品之數量、獲利、販賣對象為1人之情形，暨
    其自陳學歷為國中畢業，目前擔任油漆工，與祖母同住之智
    識程度、家庭生活狀況等一切情狀，分別量處如附表一「原
    審諭知之罪刑及沒收」欄所示之刑，且審酌被告所犯各罪間
    之整體犯罪之非難評價、侵害法益之專屬性及同一性加以綜
    合判斷，定其應執行刑為有期徒刑4年。復敘明扣案如附表
    二編號1所示之行動電話（含SIM卡1張），為被告所有供其
    犯本件販賣第二級毒品罪聯繫之用，應依毒品危害防制條例
    第19條第1項之規定，於各該販賣第二級毒品犯行部分宣告
    沒收之；被告就附表一編號1至6所示販賣第二級毒品犯行之
    所得，雖未扣案，仍應依刑法第38條之1第1項前段、第3項
    之規定，於各該販賣第二級毒品犯行部分宣告沒收，並諭知
    於全部或一部不能沒收或不宜執行沒收時，追徵其價額；至
    扣案如附表二編號2所示之物，因無證據足認與本件犯罪事
    實有何關聯，而扣案如附表二編號3所示之物，雖曾供作被
    告收受本案販賣毒品犯罪所得之用，然審酌上開存摺本身並
    無實際之財產價值，且帳戶所有人可透過掛失、補發之程序
    將扣案之存摺作廢，改以補發之存摺存、提款，是若宣告沒
    收亦無助於犯罪預防之目的，堪認無刑法上之重要性，均不
    予宣告沒收。本院核其認事用法並無違誤。
二、被告上訴意旨，認其所為上開6次販賣第二級毒品之犯行，
    均有毒品危害防制條例第17條第1項及刑法第59條規定之適
    用，且原判決量刑過重云云。惟按關於刑之量定，係實體法
    上賦予法院得為自由裁量之事項，倘其未有逾越法律所規定
    之範圍，或濫用其權限，即不得任意指摘為違法；刑事被告
    如何量定其刑，為求個案裁判之妥當性，法律固賦與法官裁
    量權，但此項裁量權之行使，並非得以任意或自由為之，仍
    應受一般法律原則之拘束，即必須符合所適用法律授權之目
    的，並受法律秩序之理念、法律感情及慣例等所規範，若故
    意失出，尤其是違反比例原則、平等原則時，得認係濫用裁
    量權而為違法（最高法院75年台上字第7033號判例、95年度
    台上字第1779號判決意旨參照）。查原判決已審酌刑法第57
    條多款科刑輕重之標準，及兼衡被告於原審審理時自述之智
    識程度、家庭生活狀況，另參以被告自始即坦承犯行，態度
    良好，兼衡其販賣第二級毒品之數量、獲利、販賣對象為1
    人等一切情狀而為量刑及定其應執行刑，已如前述，既未逾
    越法定刑度，復未濫用自由裁量權限而有輕重失衡之處，或
    有違反比例原則、平等原則之情，而原判決就被告所為如附
    表一編號1至6所示犯行，均量處被告有期徒刑3年8月，高於
    經1次減刑後之最低法定刑有期徒刑3年6月，均僅2個月，且
    就被告6次販賣第二級毒品犯行，僅定應執行有期徒刑4年，
    量刑亦屬妥適；另被告上訴意旨，認其所為上開6次販賣第
    二級毒品之犯行，均有毒品危害防制條例第17條第1項及刑
    法第59條規定之適用，俱無理由，業經本院指駁詳如前述。
    準此，本件被告之上訴，並無理由，自應予以駁回。
據上論斷，應依刑事訴訟法第368條，判決如主文。
本案經檢察官紀芊宇提起公訴，檢察官曾昭愷到庭執行職務。
中　　華　　民　　國　　110 　年　　9 　　月　　23　　日
                  刑事第四庭    審判長法  官　郭玫利
                                      法  官　曾子珍
                                      法　官　陳金虎
以上正本證明與原本無異。
如不服本判決應於收受送達後20日內向本院提出上訴書狀，其未
敘述上訴理由者，並得於提起上訴後20日內向本院補提理由書（
均須按他造當事人之人數附繕本）「切勿逕送上級法院」。
　　　　　                            書記官　蘇文儀
中　　華　　民　　國　　110 　年　　9 　　月　　23　　日
附錄本案論罪科刑法條：
修正前毒品危害防制條例第4條：
製造、運輸、販賣第一級毒品者，處死刑或無期徒刑；處無期徒
刑者，得併科新臺幣2千萬元以下罰金。
製造、運輸、販賣第二級毒品者，處無期徒刑或7年以上有期徒
刑，得併科新臺幣1千萬元以下罰金。
製造、運輸、販賣第三級毒品者，處7年以上有期徒刑，得併科
新臺幣7百萬元以下罰金。
製造、運輸、販賣第四級毒品者，處5年以上12年以下有期徒刑
，得併科新臺幣3百萬元以下罰金。
製造、運輸、販賣專供製造或施用毒品之器具者，處1年以上7年
以下有期徒刑，得併科新臺幣1百萬元以下罰金。
前5項之未遂犯罰之。 　
　　
附表一：                                                                          金額單位：新臺幣/元       編號 交易時間 交易地點 交易價格 交易之毒品種類及數量 交易方式 原審諭知之罪刑及沒收 1 109年5月16日0時37分許 臺南市○○區○○路000號統一超商○○門市前 6,000元 甲基安非他命1包 （重量約3.75公克） 黃正坤於左列時間、地點，當場交付6,000元與張毅倫，張毅倫將甲基安非他命1包放置在黃正坤駕駛之車牌號碼000-0000號自用小客車後車廂上，黃正坤復將該甲基安非他命放入油箱蓋內。 張毅倫犯販賣第二級毒品罪，處有期徒刑參年捌月。 扣案如附表二編號1所示之物沒收。未扣案之販賣第二級毒品犯罪所得新臺幣陸仟元沒收，於全部或一部不能沒收或不宜執行沒收時，追徵其價額。 2 109年5月19日22時46分許 臺南市○○區○○路000號統一超商○○門市前 5,000元 甲基安非他命1包 （重量約3.75公克） 黃正坤於左列時間、地點，自張毅倫騎乘之車牌號碼000-000普通重型機車前置物箱拿取裝有甲基安非他命1包之盒子，並將5,000元放入該前置物箱。   張毅倫犯販賣第二級毒品罪，處有期徒刑參年捌月。 扣案如附表二編號1所示之物沒收。未扣案之販賣第二級毒品犯罪所得新臺幣伍仟元沒收，於全部或一部不能沒收或不宜執行沒收時，追徵其價額。 3 109年5月22日23時40分許 臺南市○○區○○路000號統一超商○○門市前 10,000元 甲基安非他命2包 （重量約7.5公克） 黃正坤於左列時間、地點，自張毅倫騎乘之車牌號碼000-000普通重型機車前置物箱拿取裝有甲基安非他命2包之盒子，並當場將6,000元放入該前置物箱，嗣於同年6月1日將剩餘之4,000元價金(實際匯入7,000元，其中4,000元為購毒價金，餘則與本案無關）匯至張毅倫申設之中國信託銀行帳號000000000000號帳戶內。 張毅倫犯販賣第二級毒品罪，處有期徒刑參年捌月。 扣案如附表二編號1所示之物沒收。未扣案之販賣第二級毒品犯罪所得新臺幣壹萬元沒收，於全部或一部不能沒收或不宜執行沒收時，追徵其價額。 4 109年5月23日19時5分許 臺南市○○區○○路000號統一超商○○門市前 5,000元 甲基安非他命1包 （重量約3.75公克） 黃正坤於左列時間、地點，當場交付5,000元與張毅倫，並自張毅倫騎乘之車牌號碼000-000普通重型機車前置物箱拿取裝有甲基安非他命1包之盒子。 張毅倫犯販賣第二級毒品罪，處有期徒刑參年捌月。 扣案如附表二編號1所示之物沒收。未扣案之販賣第二級毒品犯罪所得新臺幣伍仟元沒收，於全部或一部不能沒收或不宜執行沒收時，追徵其價額。 5 109年6月5日15時26分許 臺南市○○區○○路000號統一超商○○門市前 10,000元 甲基安非他命2包 （重量約7.5公克） 張毅倫於左列時間、地點，將裝有價值10,000元之甲基安非他命2包之盒子交與黃正坤，黃正坤當場交付3,000元與張毅倫，嗣於同年6月8日將3,600元價金匯款至張毅倫申設之中國信託銀行帳號000000000000號帳戶內，其餘3,400元價金黃正坤則賒欠未付。  張毅倫犯販賣第二級毒品罪，處有期徒刑參年捌月。 扣案如附表二編號1所示之物沒收。未扣案之販賣第二級毒品犯罪所得新臺幣陸仟陸佰元沒收，於全部或一部不能沒收或不宜執行沒收時，追徵其價額。 6 109年6月6日19時32分許 臺南市○○區○○路000號統一超商○○門市前 7,500元 甲基安非他命2包 （重量約5.625公克） 黃正坤於左列時間、地點，自張毅倫騎乘之車牌號碼000-000普通重型機車前置物箱拿取裝有甲基安非他命2包之盒子，並當場將7,500元放入前置物箱。 張毅倫犯販賣第二級毒品罪，處有期徒刑參年捌月。 扣案如附表二編號1所示之物沒收。未扣案之販賣第二級毒品犯罪所得新臺幣柒仟伍佰元沒收，於全部或一部不能沒收或不宜執行沒收時，追徵其價額。 

附表二：扣案物明細表  編號 扣案物及數量  1 蘋果廠牌行動電話(含SIM卡1張、IMEI:000000000000000)0支  2 蘋果廠牌行動電話(含SIM卡1張、IMEI:000000000000000)0支  3 中國信託商業銀行帳號000000000000號帳戶存摺2本